臺灣桃園地方法院刑事判決　　　　　　　109年度訴字第979號
公　訴　人　臺灣桃園地方檢察署檢察官
被　　　告　許佑剛



選任辯護人　薛祐珽律師
　　　　　　蘇奕全律師
上列被告因詐欺等案件，經檢察官提起公訴（108 年度偵字第00
000 號），本院判決如下：
    主  文
許佑剛犯如附表一所示之罪，各處如附表一「罪名及宣告刑」欄
所示之刑。應執行有期徒刑3 年6 月。
未扣案之犯罪所得共計新臺幣6 千元沒收，於全部或一部不能沒
收或不宜執行沒收時，追徵其價額。
    犯罪事實
一、許佑剛（綽號：神眉）與洪奕安（所犯加重詐欺等罪，業經
    本院以109 年度訴字573 號判處有罪在案）、真實姓名、年
    籍不詳之「王老吉」、「黃濬」及其他不詳同夥，共同基於
    意圖為自己不法所有而3 人以上詐欺取財、意圖掩飾或隱匿
    特定犯罪所得之去向及所在而洗錢之犯意聯絡，由不詳同夥
    向如附表二所示趙文祥、蔡燦煌、林嘉喜施用詐術，使渠等
    陷於錯誤，因而匯款至歐佩旼帳號00000000000000號之郵局
    人頭帳戶（未據檢察官偵辦，下簡稱本案帳戶，各該被害人
    、詐騙方法、匯款時間、金額、匯入帳戶等情，均詳如附表
    二所示）。嗣洪奕安依「王老吉」之指示，以本案帳戶之提
    款卡提領款項後（洪奕安提領情形詳如附表三所示），將提
    領所得現金扣除2 ％其可得之報酬後，交由許佑剛收取（洪
    奕安交付與許佑剛情形，詳如附表二所示），許佑剛再將所
    得現金交付與「黃濬」收受，許佑剛可獲得洪奕安提領現金
    總額之2 ％作為酬勞，而共同以上開方式掩飾、隱匿特定犯
    罪所得之本質、來源及去向，許佑剛因而獲取不法所得共計
    新臺幣（下同）6 千元。嗣警依洪奕安指述並調閱相關監視
    錄影畫面，因而查悉上情。
二、案經趙文祥、蔡燦煌、林嘉喜訴由桃園市政府警察局龜山分
    局報告臺灣桃園地方檢察署檢察官偵查起訴。
    理  由
壹、程序部分：
    本院認定犯罪事實所憑之供述證據及非供述證據，檢察官、
    被告於本院準備程序均同意作為本案證據，且迄本院言詞辯
    論終結前均未聲明異議，無證據足認係公務員違背法定程序
    所取得，亦無顯不可信或不得作為證據之情形，經本院於審
    判期日依法進行調查提示，均有證據能力。
貳、實體部分：
一、認定犯罪事實所憑證據及理由
    訊據被告許佑剛固供承曾加入「黃濬」、「王老吉」所屬詐
    欺集團及其綽號為「神眉」等情，惟矢口否認有何本案犯行
    ，辯稱：我另案為警查扣之工作機自108 年6 、7 月開始使
    用，但本案案發時，我使用的工作機在「黃濬」那裡，108
    年8 月底9 月初才又拿回來，我不認識洪奕安等語。另辯護
    人為其辯護略以：被告雖曾因思慮不周加入詐欺集團，但本
    案確與被告無關，且洪奕安證詞前後不一、足見洪奕安記憶
    模糊，其他證據亦無法直接證明，依罪疑唯輕原則，應為被
    告無罪諭知等語。惟查：
  ㈠如附表二各編號所示告訴人趙文祥、蔡燦煌、林嘉喜分別遭
    被告之不詳同夥，以如附表二所示詐術，致渠等陷於錯誤，
    分別匯款至本案帳戶，嗣洪奕安於如附表三各編號所示時、
    地提領該金額後，於如附表二各編號所示時、地，交付該金
    額與許佑剛等事實，分別有如附表二證據欄所示證據在卷可
    稽，且被告於本案警詢供陳：我於108 年8 月20、22日還在
    詐欺集團擔任收錢，洪奕安於同月20日凌晨0 時34分、0 時
    58分領取6 萬元、1 萬元後，交給上游「神眉」，「神眉」
    就是我本人，我將收取的贓款轉交給「黃濬」，再由「黃濬
    」計算贓款的2 ％作為我的薪資，另外洪奕安所說在8 月22
    日提領贓款交付給我的地點不是他說的新北市○○區○○○
    道0 段000 號之麥當勞新莊中山店1 樓廁所，而是在新北市
    新莊區中平路之麥當勞1 樓廁所，警方提示監視錄影畫面截
    圖所示8 月20日凌晨1 時6 至8 分，在桃園市龜山區復興北
    路、文昌五街、文化二路等處，駕駛車牌號碼000-0000號自
    用小客車之人是我本人，當時我從桃園市○○區○○○路0
    ○0 號收取贓款後離開，本案是「黃濬」、「王老吉」輪流
    指示我去收錢，他們只提供洪奕安的聯絡方式，要我自己去
    跟洪奕安聯繫，收到錢後，再跟他們2 人聯繫，我當時使用
    與洪奕安、「黃濬」、「王老吉」聯繫用的工作機，於9 月
    17、18日被新北市刑事警察大隊科技偵查隊扣走，我收水的
    期間為7 月中旬至8 月底等語，核與洪奕安警詢證述：我於
    108 年8 月20日凌晨0 時34分，在桃園市○○區○○○街00
    0 號之龜山文化郵局領取6 萬元，及於同日0 時58分，在桃
    園市○○區○○○路000 號之萊爾富超商龜山文邑店領取1
    萬元後，在復興北路交付贓款給上游「神眉」；另我於同月
    22日11時17分，在桃園市○○區○○路0 段000 號提領6 萬
    元，在新北市○○區○○○道0 段000 號之麥當勞新莊中山
    店1 樓廁所交給「神眉」，一開始是「曹祈文」找我去領取
    提款卡、工作機，之後「王老吉」透過工作機以微信告知我
    提款卡密碼並交代我去領款，我沒見過「王老吉」，我不知
    道「神眉」的年籍，也是用微信與「神眉」聯繫，我於8 月
    20日交付贓款給「神眉」時，「神眉」開1 輛車號000-0000
    號之白色TOYOTA小客車，我提領的時間自8 月19日至26日為
    期1 個禮拜，我的薪資是提領金額之2 ％，都是由「王老吉
    」通知我手上提款卡有款項進來，當天結束後都會把贓款交
    給「神眉」等語大致相符。徵諸上揭洪奕安警詢證述、審判
    期日具結證述（詳後述）及被告歷來供述，被告既辯稱不識
    洪奕安，其2 人當無仇怨，而洪奕安就自身所涉詐欺等案件
    ，縱供出上手或共犯，並無減輕其刑之規定，是實難認洪奕
    安有冒偽證罪責攀附被告之動機。況依洪奕安所述，上揭小
    客車之車號係渠刻意記下並告知偵辦員警而循線查獲，若被
    告非洪奕安交付贓款之「神眉」，洪奕安如何得知上揭小客
    車係被告所駕，又被告如何會碰巧駕車出現於洪奕安交付贓
    款之時、地，是由洪奕安上揭警詢證述及前揭路口監視錄影
    畫面截圖，堪認洪奕安指述信而有徵。另稽之被告於本案警
    詢更正洪奕安於8 月22日交付贓款地點為新北市○○區○○
    路0000000000000道0 段000 號之麥當勞新莊
    中山店）乙節，與當日載送洪奕安至上揭中平路麥當勞之計
    程車司機游志豪警詢證述相符，及被告於另案臺灣新北地方
    檢察署109 年度偵字第10198 號案件警詢供述：於同月21日
    駕駛上揭小客車至新北市○○區○○○道0 段0 號之加油站
    ，向洪奕安收取贓款等情（見本院訴卷第263 至267 頁），
    益徵洪奕安證述本案交付贓款之對象即被告無疑，是被告事
    後所辯於本案案發期間未持用該工作機、不認識洪奕安等語
    ，顯非可採。
  ㈡起訴書附表二編號3 、附表三編號2 固記載洪奕安於108 年
    8 月22日提領6 萬元，及於同日上午11時許，在新北市○○
    區○○路000 號之麥當勞交付該部分贓款與被告，惟依本院
    109 年度訴字第573 號刑事判決及本院訴卷所附本案帳戶交
    易明細所示，洪奕安就本案告訴人受騙所匯贓款，業於108
    年8 月21日下午提領完畢，該21日之贓款應已於當日交付與
    被告，是起訴書附表二編號3 所示提領時間為108 年8 月22
    日部分，及起訴書附表三編號2 所示交付時間為108 年8 月
    22日部分，核非本案贓款。又起訴書附表三編號1 雖僅記載
    洪奕安於該處將領取趙文祥受騙匯出贓款中6 萬餘元交付與
    被告，然趙文祥受騙匯出之其餘贓款，及蔡燦煌、林嘉喜受
    騙匯出之贓款，均係由洪奕安領出，業經本院上揭判決認定
    在案，且洪奕安於本案審判期日亦證述渠於該週犯案期間領
    取之贓款均交與被告，綜合上述，堪認被告確有收受本案贓
    款。而被告收取本案贓款之部分各為起訴犯罪事實之一部分
    ，且無礙於被告防禦權之行使，本院自得依卷內事證，逕更
    正、補充如附表二、三所示，均附此敘明。
  ㈢許佑剛及辯護意旨雖以前詞置辯。惟洪奕安於本案警詢、偵
    訊及審判期日均一致證述將如附表三編號4 、5 （即起訴書
    附表二編號1 、2 之贓款，至起訴書附表二編號3 之贓款與
    本案無涉，詳後述）所示贓款交與被告，而洪奕安雖於110
    年2 月23日審判期日證述：警詢時依犯罪嫌疑人指認表指認
    被告，但現在認不太出來被告是否為「神眉」，案發當時「
    神眉」沒有戴眼鏡等語，然洪奕安於同年7 月27日審判期日
    證述：我上次開完庭想起來曾於109 年間，在北所遇到被告
    ，當時被告和我都要開庭，監所人員因為開庭所以有喊被告
    名字，當時還不用戴口罩，我回想起來被告就是「神眉」，
    我在該週犯案期間領的贓款都是交給被告，新北大道7 段、
    中平路的麥當勞好像都有交過錢，每次都在不同地點交錢給
    被告，8 月20日至22日領錢的提款卡都在我這裡等語。稽之
    洪奕安上揭審判期日證述，及被告110 年9 月7 日審判期日
    供述：我在入監執行前頭髮較長且染成咖啡色、戴隱形眼鏡
    等語，並佐以指認犯罪嫌疑人被告照片與當庭拍攝之被告上
    半身照片，可知被告入監執行後，因頭髮長度甚短並回復為
    黑色，且戴有框眼鏡，致與其入監前之外貌相差甚大，而洪
    奕安既係於108 年8 月間短暫見其數面，則洪奕安於事隔1
    年餘之110 年2 月23日審判期日當庭見到與案發時外貌相差
    甚大之被告，縱一時未能確認被告即「神眉」，亦在情理之
    中，自不得以洪奕安於同年7 月27日審判期日因前次開庭後
    回想而可確認被告即「神眉」乙節，即謂洪奕安證述前後不
    一，是辯護人所辯，尚非可採。
  ㈣105 年12月28日修正公布，並於106 年6 月28日生效施行之
    洗錢防制法第2 條第2 款、第3 條第1 款規定，洗錢防制法
    所稱洗錢行為，包含最輕本刑為6 月以上有期徒刑以上之刑
    之特定犯罪。又洗錢防制法之立法目的，即在於防範及制止
    因特定重大犯罪所得之不法財物或財產上利益，藉由洗錢行
    為（例如經由各種金融機構或其他交易管道），使其形式上
    轉換成為合法來源，以掩飾或切斷其財產或財產上利益來源
    與犯罪之關聯性，而藉以逃避追訴、處罰，故其所保護之法
    益為國家對於特定重大犯罪之追訴及處罰，至該特定重大犯
    罪行為所侵害之一般法益，因已有該當於各犯罪行為之構成
    要件規定加以保護，即非制定該法之主要目的。故洗錢罪之
    成立，除行為人在客觀上有掩飾或隱匿因自己重大犯罪所得
    財產或財產上利益之具體作為外，尚須行為人主觀上具有掩
    飾或隱匿其財產或利益來源與犯罪之關聯性，使其來源形式
    上合法化，以逃避國家追訴、處罰之犯罪意思，始克相當。
    因之，是否為洗錢行為，自應就犯罪全部過程加以觀察，包
    括有無因而使重大犯罪所得之財物或財產上利益之性質、來
    源、所在地、所有權或其他權利改變，因而妨礙重大犯罪之
    追查或處罰，或有無阻撓或危及對重大犯罪所得之財物或財
    產上利益來源追查或處罰之行為在內（最高法院100 年度台
    上字第6960號判決意旨參照）；另過去實務認為，行為人對
    犯特定犯罪所得之財物或利益作直接使用或消費之處分行為
    ，或僅將自己犯罪所得財物交予其他共同正犯，祇屬犯罪後
    處分贓物之行為，非本條例所規範之洗錢行為，惟依新法規
    定，倘行為人意圖掩飾或隱匿特定犯罪所得來源，而將特定
    犯罪所得直接消費處分，甚或交予其他共同正犯予以隱匿，
    而由共同正犯以虛假交易外觀掩飾不法金流移動，即難認僅
    單純犯罪後處分贓物之行為，應仍構成新法第2 條第1 或2
    款之洗錢行為（最高法院108 年度台上字第2500號判決意旨
    參照）。被告及所屬成年詐欺集團成員共同詐欺本案告訴人
    之財物，構成刑法第339 條之4 第1 項第2 款之罪，為最輕
    本刑6 月以上有期徒刑以上之罪，亦屬洗錢防制法所稱特定
    犯罪。而本案詐欺集團特定犯罪之所得，係透過洪奕安提領
    後，轉交被告，再轉交「黃濬」等集團上游之人，業經認定
    如前，足認被告對於轉交之現金為犯罪所得及轉交之上游為
    姓名年籍不詳之「黃濬」等情，均應知之甚詳，而被告非本
    案帳戶之名義人，卻收受提領自他人帳戶內之詐騙犯罪所得
    ，再陸續上繳於其亦無法特定真實身分之「黃濬」等不詳詐
    欺集團成員，實際上已透過現金之多次轉交來製造多層次之
    資金斷點而予以隱匿該犯罪所得之本質、來源、去向，使偵
    查機關除藉由提款監視器錄影畫面鎖定車手、收水外，難以
    向上溯源，核屬掩飾、隱匿犯罪所得之本質、來源、去向之
    行為，揆諸前開說明，自應構成洗錢防制法第2 條第2 款之
    一般洗錢行為。起訴書雖漏未論及此，然因該部分與已起訴
    部分具有想像競合犯之裁判上一罪關係，並經於審判期日當
    庭告知被告涉犯前開罪名後，予以檢察官、被告及其辯護人
    辯論，無礙其防禦權之行使，本院自當併予審理。
  ㈤綜上所述，被告所為加重詐欺及洗錢犯行，均事證明確，堪
    以認定，應依法論科。
二、論罪：
  ㈠核被告就如附表一各編號所為，均係犯刑法第339 條之4 第
    1 項第2 款之3 人以上共同詐欺取財罪及洗錢防制法第2 條
    第2 款、同法第14條第1 項之一般洗錢罪。被告就如附表一
    各編號所示加重詐欺、一般洗錢犯行，與洪奕安、「黃濬」
    、「王老吉」等本案詐欺集團不詳同夥間，有犯意聯絡及行
    為分擔，為共同正犯。
  ㈡被告就如附表一各編號所為，均係以一行為同時觸犯3 人以
    上共同詐欺取財及一般洗錢罪，均為刑法第55條前段之想像
    競合犯，各應從一重分別論以3 人以上共同詐欺取財。其就
    如附表一各編號所為，犯意各別，行為互殊，應予分論併罰
    。
  ㈢被告參與同一詐欺集團後，前已曾因共同實行加重詐欺取財
    犯行，由臺灣士林地方檢察署檢察官提起公訴，經臺灣士林
    地方法院以108 年度金訴字第167 、207 號判決，上訴後，
    經臺灣高等法院以109 年度上訴字第972 號判決撤銷原判決
    ，判處被告有罪在案（原審未審酌被告參與犯罪組織部分，
    經第二審判決撤銷改判參與犯罪組織，下稱前案），本案非
    屬首次犯行等情，有前揭刑事判決書及臺灣高等法院被告前
    案紀錄表及可參。又本案之詐欺集團同夥「黃濬」、「王老
    吉」與前案詐欺集團成員「黃濬」、「王老吉」相同，故本
    案犯行，係被告參與同一詐欺集團後之繼續行為，無證據堪
    認其參與之犯意及行為有何中斷之情事，為避免重複評價，
    自無從將同一參與行為予以割裂，再論以另1 個參與犯罪組
    織罪，而與本案加重詐欺取財罪成立想像競合犯之餘地（本
    案檢察官亦未起訴被告涉犯參與犯罪組織罪嫌），附此敘明
    。
三、量刑：
  ㈠按犯洗錢防制法第14條之罪，在偵查或審判中自白者，減輕
    其刑，洗錢防制法第16條第2 項定有明文。復按想像競合犯
    係一行為觸犯數罪名，行為人犯罪行為侵害數法益皆成立犯
    罪，僅因法律規定從一重處斷科刑，而成為科刑一罪而已，
    自應對行為人所犯各罪均予適度評價，始能對法益之侵害為
    正當之維護。因此法院於決定想像競合犯之處斷刑時，雖以
    其中最重罪名之法定刑作為裁量之準據，惟具體形成宣告刑
    時，亦應將輕罪之刑罰合併評價。基此，除非輕罪中最輕本
    刑有較重於重罪之最輕本刑，而應適用刑法第55條但書規定
    重罪科刑之封鎖作用，須以輕罪之最輕本刑形成處斷刑之情
    形以外，則輕罪之減輕其刑事由若未形成處斷刑之外部性界
    限，自得將之移入刑法第57條或第59條之科刑審酌事項內，
    列為是否酌量從輕量刑之考量因子。是法院倘依刑法第57條
    規定裁量宣告刑輕重時，一併具體審酌輕罪部分之量刑事由
    ，應認其評價即已完足，尚無過度評價或評價不足之偏失（
    最高法院109 年度台上字第3936號判決意旨參照）。查被告
    於偵查、審判中均未就一般洗錢行為有何自白，自無洗錢防
    制法第16條第2 項之適用，先予敘明。
  ㈡爰以行為人之責任為基礎，審酌被告正值青壯，不思循正當
    途徑賺取錢財，參與詐欺集團，一再擔任收水，共犯本案數
    起詐欺取財犯行，無視政府一再宣誓掃蕩詐欺犯罪之決心，
    價值觀念嚴重偏差，又掩飾、隱匿贓款之本質、來源及去向
    ，增加被害人求償、偵查機關追查之困難，並紊亂社會交易
    秩序，暨被告初於警詢坦承加重詐欺犯行，嗣變異其詞、矢
    口否認有何犯行，告訴人趙文祥等3 人受損之金額，迄未與
    趙文祥等3 人和解或賠償損害，兼衡其高職畢業之智識程度
    、警詢自陳家庭經濟狀況小康等一切情狀，就其所犯之罪，
    分別量處如附表一「罪名及宣告刑」欄所示之刑。另衡酌罪
    責相當原則及特別預防之刑罰目的，具體審酌被告所為犯罪
    過程、侵害不同被害人法益及整體犯罪非難評價等總體情狀
    ，依比例原則、罪刑相當原則等要求，就其所犯各罪，合併
    定其應執行之刑如主文所示。
四、沒收部分：
  ㈠犯罪所得：
    按「犯罪所得，屬於犯罪行為人者，沒收之。但有特別規定
    者，依其規定」、「前2 項之沒收，於全部或一部不能沒收
    或不宜執行沒收時，追徵其價額」，分別為刑法第38條之1
    第1 項、第3 項所明定。次按於二人以上共同實行犯罪之情
    形，固基於責任共同原則，共同正犯應就全部犯罪結果負其
    責任，然於集團性犯罪，其各成員有無不法所得，未必盡同
    ，如因其組織分工，彼此間犯罪所得分配懸殊，而若分配較
    少甚或未受分配之人，仍應就全部犯罪所得負連帶沒收追繳
    之責，超過其個人所得之剝奪，無異代替其他參與者承擔刑
    罰，違反罪刑法定原則、個人責任原則以及罪責相當原則；
    故共同正犯犯罪所得之沒收或追徵，應就各人所分得之數為
    之。又所謂各人「所分得」之數，係指各人「對犯罪所得有
    事實上之處分權限」而言，其各成員有無犯罪所得、所得數
    額，係關於沒收、追繳或追徵標的犯罪所得範圍之認定，雖
    非屬犯罪事實有無之認定，不適用「嚴格證明法則」，無須
    證明至毫無合理懷疑之確信程度，事實審法院仍應視具體個
    案之實際情形，於各共同正犯有無犯罪所得，或犯罪所得多
    寡，綜合卷證資料及調查結果，依自由證明程序釋明其合理
    之依據而為認定，倘若共同正犯各成員內部間，對於不法利
    得分配明確時，應依各人實際分配所得宣告沒收；若共同正
    犯成員對不法所得並無處分權限，與其他成員亦無事實上之
    共同處分權限者，自不予諭知沒收；然若共同正犯各成員對
    於不法利得享有共同處分權限時，則仍應負共同沒收之責（
    最高法院106 年度台上字第539 號判決意旨參照）。經查，
    被告於本案警詢供陳：我將收取的贓款交給「黃濬」，贓款
    的2 ％是我的薪資，因為我欠「黃濬」錢，所以「黃濬」直
    接抵充我欠他的債務等語，核與前案認定其報酬為車手領取
    款項總額之2 ％相符，是認其本案犯行共計獲得6 千元報酬
    （計算式：22萬元×2 ％＝4,400 元，5 萬元×2 ％＝1,00
    0 元，3 萬元×2 ％＝600 元；4,400 元＋1,000 元＋600
    元＝6 千元，均用以抵償債務），此部分犯罪所得，雖未扣
    案，然既無刑法第38條之1 第5 項、第38條之2 第2 項所定
    情形，爰依刑法第38條之1 第1 項前段、第3 項規定宣告沒
    收，並諭知於全部或一部不能沒收或不宜執行沒收時，追徵
    其價額。
  ㈡供犯罪所用之物：
    按「供犯罪所用、犯罪預備之物或犯罪所生之物，屬於犯罪
    行為人者，得沒收之。但有特別規定者，依其規定」、「前
    2 項之沒收，於全部或一部不能沒收或不宜執行沒收時，追
    徵其價額」，刑法第38條第2 項、第4 項分別定有明文。經
    查，被告於警詢供陳：本案所用工作機於108年9月17、18日
    被新北市刑事警察大隊科技偵查隊扣走等語，而經本院函詢
    桃園市政府警察局龜山分局有無查扣被告使用手機，獲復略
    以：相關工作機由新北市政府警察局刑事警察大隊查扣並移
    送臺灣士林地方檢察署偵辦，有該分局109 年12月12日山警
    分偵字第1090042974號函在卷可稽（見訴卷第115 頁）。又
    前案已諭知沒收被告聯絡「黃濬」、「王老吉」等共犯所用
    之iPhone手機，有上揭判決附卷可參。本案雖無積極證據可
    得特定被告使用之手機，然稽之被告於前案、本案聯絡之共
    犯均為「黃濬」、「王老吉」等人，且前案與本案案發時間
    相距未及1 月，應堪認其於本案使用之手機即前案諭知沒收
    之手機，為免重複沒收，爰不諭知沒收。
據上論斷，應依刑事訴訟法第299 條第1 項前段，判決如主文。
本案經檢察官董諭提起公訴，檢察官簡志祥、謝咏儒到庭執行職
務。
中    華    民    國   110    年    10    月    22    日
                  刑事第十三庭  審判長法  官  潘怡華
                                      法  官  郭鍵融
                                      法  官  簡方毅
以上正本證明與原本無異。
如不服本判決應於收受判決後20日內向本院提出上訴書狀，並應
敘述具體理由。其未敘述上訴理由者，應於上訴期間屆滿後20日
內向本院補提理由書(均須按他造當事人之人數附繕本)「切勿逕
送上級法院」。
                                      書記官  施懿珊
中    華    民    國   110    年    10    月    25    日
附錄論罪科刑法條：
中華民國刑法第339條之4
犯第 339 條詐欺罪而有下列情形之一者，處 1 年以上 7 年以
下有期徒刑，得併科 1 百萬元以下罰金：
一、冒用政府機關或公務員名義犯之。
二、三人以上共同犯之。
三、以廣播電視、電子通訊、網際網路或其他媒體等傳播工具，
    對公眾散布而犯之。
前項之未遂犯罰之。
洗錢防制法第2條
本法所稱洗錢，指下列行為：
一、意圖掩飾或隱匿特定犯罪所得來源，或使他人逃避刑事追訴
    ，而移轉或變更特定犯罪所得。
二、掩飾或隱匿特定犯罪所得之本質、來源、去向、所在、所有
    權、處分權或其他權益者。
三、收受、持有或使用他人之特定犯罪所得。
洗錢防制法第14條
有第二條各款所列洗錢行為者，處 7 年以下有期徒刑，併科新
臺幣 5 百萬元以下罰金。
前項之未遂犯罰之。
前二項情形，不得科以超過其特定犯罪所定最重本刑之刑。
　
附表一：
┌──┬───────┬───────────────┐
│編號│犯罪事實      │罪名及宣告刑                  │
├──┼───────┼───────────────┤
│1   │附表二編號1   │許佑剛犯3 人以上共同詐欺取財罪│
│    │              │，處有期徒刑2年。             │
├──┼───────┼───────────────┤
│2   │附表二編號2   │許佑剛犯3 人以上共同詐欺取財罪│
│    │              │，處有期徒刑1年6月。          │
├──┼───────┼───────────────┤
│3   │附表二編號3   │許佑剛犯3 人以上共同詐欺取財罪│
│    │              │，處有期徒刑1年4月。          │
└──┴───────┴───────────────┘
附表二：
┌──┬───┬─────┬──────────────┬────────────────┐
│編號│告訴人│受詐情節  │洪奕安提領及交付被告情形    │證據                            │
│    │      │          │                            │                                │
├──┼───┼─────┼──────────────┼────────────────┤
│1   │趙文祥│某不詳同夥│⑴洪奕安於如附表三編號1 至3 │⑴供述證據：                    │
│    │      │於108 年8 │  所示時、地，共計提領15萬元│⒈趙文祥警詢之證述。            │
│    │      │月19日上午│  後，在新北市三重區重新路1 │⒉洪奕安警詢、偵訊及審判期日之證│
│    │      │11時許撥打│  段附近某處，將14萬7 千元（│  述。                          │
│    │      │電話予趙文│  扣除洪奕安提領金額之2 ％）│⒊游志豪（108 年8 月22日載送洪奕│
│    │      │祥，佯稱係│  交與許佑剛。許佑剛再從中扣│  安至新北市新莊區中平路麥當勞之│
│    │      │土地仲介黃│  除其可領得之報酬3 千元後，│  計程車司機）警詢之證述。      │
│    │      │鉦隆，要向│  將其餘贓款攜至某不詳地點，│⑵非供述證據：                  │
│    │      │其借用22萬│  交與不詳同夥（此部分檢察官│⒈內政部警政署反詐騙諮詢專線紀錄│
│    │      │元云云，致│  未予敘明，應予補充）。    │  表。                          │
│    │      │趙文祥陷於│⑵洪奕安於如附表三編號4 、5 │⒉帳戶個資檢視。                │
│    │      │錯誤，於同│  所示時、地，共計提領7 萬元│⒊新竹縣政府警察局竹北分局六家派│
│    │      │日上午11時│  後，在桃園市龜山區復興北路│  出所受理刑事案件報案三聯單。  │
│    │      │53分，匯款│  2 之1 號前，將6 萬8,600 元│⒋新竹縣政府警察局竹北分局六家派│
│    │      │22萬元至本│  （扣除洪奕安提領金額之2 ％│  出所受理詐騙帳戶通報警示簡便格│
│    │      │案帳戶。  │  ）交與許佑剛（當天駕駛車牌│  式表。                        │
│    │      │          │  號碼APJ-6053號自用小客車至│⒌金融機構聯防機制通報單。      │
│    │      │          │  上處）。許佑剛再從中扣除其│⒍匯款申請書收執聯影本。        │
│    │      │          │  可領得之報酬1,400 元後，將│⒎本案帳戶之交易明細。          │
│    │      │          │  其餘贓款攜至某不詳地點，交│⒏桃園市龜山區文化二路、文昌二街│
│    │      │          │  與不詳同夥，而以此方式掩飾│  口監視錄影畫面截圖5 張（車牌號│
│    │      │          │  、隱匿不法犯罪所得之本質、│  碼APJ-6053號自用小客車行經該處│
│    │      │          │  來源及去向（洗錢部分檢察官│  情形）、桃園市龜山區復興北路2 │
│    │      │          │  未予敘明，應予補充）。    │  之1 號照片4 張。              │
│    │      │          │                            │⒐本院109年度訴字第573號刑事判決│
│    │      │          │                            │  。                            │
├──┼───┼─────┼──────────────┼────────────────┤
│2   │蔡燦煌│某不詳同夥│洪奕安於如附表三編號6 、7 所│⑴供述證據：                    │
│    │      │於108 年8 │示時、地，共計提領5 萬元（原│⒈蔡燦煌警詢之證述。            │
│    │      │月20日上午│共計提領6 萬5 千元，應扣除與│⒉洪奕安警詢、偵訊及審判期日之證│
│    │      │11時30分撥│本案無涉不明人士匯入之1 萬5 │  述。                          │
│    │      │打電話予蔡│千元）後，在新北市新莊區幸福│⒊游志豪警詢之證述。            │
│    │      │燦煌要其重│路附近某處，將4 萬9 千元（扣│⑵非供述證據：                  │
│    │      │新加入LINE│除洪奕安提領金額之2 ％）交與│⒈內政部警政署反詐騙諮詢專線紀錄│
│    │      │，嗣佯稱係│許佑剛。許佑剛再從中扣除其可│  表。                          │
│    │      │其營造商客│領得之報酬1 千元後，將其餘贓│⒉帳戶個資檢視。                │
│    │      │戶小呂，要│款攜至某不詳地點，交與不詳同│⒊新竹市警察局第一分局北門派出所│
│    │      │向其借用工│夥，而以此方式掩飾、隱匿不法│  陳報單。                      │
│    │      │程款5 萬元│犯罪所得之本質、來源及去向（│⒋新竹市警察局第一分局北門派出所│
│    │      │云云，致蔡│此部分檢察官未予敘明，應予補│  受理詐騙帳戶通報警示簡便格式表│
│    │      │燦煌陷於錯│充）。                      │  。                            │
│    │      │誤，於同日│                            │⒌金融機構聯防機制通報單。      │
│    │      │下午2 時24│                            │⒍郵政入戶匯款申請書影本。      │
│    │      │分，匯款5 │                            │⒎本案帳戶之交易明細。          │
│    │      │萬元至本案│                            │⒏桃園市龜山區文化二路、文昌二街│
│    │      │帳戶。    │                            │  口監視錄影畫面截圖5 張（車牌號│
│    │      │          │                            │  碼APJ-6053號自用小客車行經該處│
│    │      │          │                            │  情形）、桃園市龜山區復興北路2 │
│    │      │          │                            │  之1 號照片4 張。              │
│    │      │          │                            │⒐本院109年度訴字第573號刑事判決│
│    │      │          │                            │  。                            │
├──┼───┼─────┼──────────────┼────────────────┤
│3   │林嘉喜│某不詳同夥│洪奕安於如附表三編號8 、9 所│⑴供述證據：                    │
│    │      │於108 年8 │示時、地，提領共計3 萬元（檢│⒈林嘉喜警詢之證述。            │
│    │      │月21日上午│察官誤為起訴書附表二編號3 所│⒉洪奕安警詢、偵訊及審判期日之證│
│    │      │11時2 分撥│示之提款時間、提款地點、金額│  述。                          │
│    │      │打電話予林│，應予更正）後，在新北市新莊│⒊游志豪警詢之證述。            │
│    │      │嘉喜，佯稱│區建中街附近某處，將2 萬9,40│⑵非供述證據：                  │
│    │      │係其友人伍│0 元（扣除洪奕安提領金額之2 │⒈內政部警政署反詐騙諮詢專線紀錄│
│    │      │曹敏裕，要│％，檢察官誤為起訴書附表三編│  表。                          │
│    │      │向其借款周│號2 所示之交款時間、地點、金│⒉帳戶個資檢視。                │
│    │      │轉云云，致│額，應予更正）交與許佑剛。許│⒊高雄市政府警察局鳳山分局成功派│
│    │      │林嘉喜陷於│佑剛再從中扣除其可領得之報酬│  出所陳報單。                  │
│    │      │錯誤，於同│600 元後，將其餘贓款攜至某不│⒋高雄市政府警察局鳳山分局成功派│
│    │      │日中午12時│詳地點，交與不詳同夥，而以此│  出所受理刑事案件報案三聯單。  │
│    │      │22分，匯款│方式掩飾、隱匿不法犯罪所得之│⒌高雄市政府警察局鳳山分局成功派│
│    │      │3 萬元至本│本質、來源及去向（此部分檢察│  出所受理受理各類案件紀錄表。  │
│    │      │案帳戶。  │官未予敘明，應予補充）。    │⒍高雄市政府警察局鳳山分局成功派│
│    │      │          │                            │  出所受理詐騙帳戶通報警示簡便格│
│    │      │          │                            │  式表。                        │
│    │      │          │                            │⒎金融機構聯防機制通報單。      │
│    │      │          │                            │⒏郵政自動櫃員機交易明細表影本。│
│    │      │          │                            │⒐本案帳戶之交易明細            │
│    │      │          │                            │⒑桃園市龜山區文化二路、文昌二口│
│    │      │          │                            │  監視錄影畫面截圖5 張（車牌號碼│
│    │      │          │                            │  APJ-6053號自用小客車行經該情形│
│    │      │          │                            │  ）、桃園市○○區○○○路○0 號│
│    │      │          │                            │  照片4 張。                    │
│    │      │          │                            │⒒本院109 年度訴字第573 號刑事判│
│    │      │          │                            │  決。                          │
└──┴───┴─────┴──────────────┴────────────────┘
附表三（洪奕安提領情形）：
┌──┬───────┬─────────┬───────┬──────┐
│編號│提款時間      │提款地點          │提款金額      │提款帳戶    │
├──┼───────┼─────────┼───────┼──────┤
│1   │108 年8 月19日│新北市三重區重新路│6 萬元        │歐佩旼申辦之│
│    │下午2 時19分  │1 段52號（三重永興│（趙文祥匯入）│本案郵局帳號│
│    │              │郵局）            │              │000000000000│
│    │              │                  │              │96號帳戶    │
├──┼───────┼─────────┼───────┼──────┤
│2   │108 年8 月19日│新北市三重區重新路│6 萬元        │同上        │
│    │下午2 時27分  │1 段52號（三重永興│（趙文祥匯入）│            │
│    │              │郵局）            │              │            │
├──┼───────┼─────────┼───────┼──────┤
│3   │108 年8 月19日│新北市三重區重新路│3 萬元        │同上        │
│    │下午2 時28分  │1 段52號（三重永興│（趙文祥匯入）│            │
│    │              │郵局）            │              │            │
├──┼───────┼─────────┼───────┼──────┤
│4   │108 年8 月20日│桃園市龜山區文昌一│6 萬元        │同上        │
│    │凌晨0 時34分  │街102 號（龜山文化│（趙文祥匯入）│            │
│    │              │郵局）            │              │            │
├──┼───────┼─────────┼───────┼──────┤
│5   │108 年8 月20日│桃園市龜山區復興一│1 萬元        │同上        │
│    │凌晨0 時58分  │路102 號（萊爾富超│（趙文祥匯入）│            │
│    │              │商龜山文邑店）    │              │            │
├──┼───────┼─────────┼───────┼──────┤
│6   │108 年8 月20日│新北市新莊區幸福路│6 萬元        │同上        │
│    │下午4 時15分  │723 號（新莊幸福郵│（蔡燦煌及不明│            │
│    │              │局）              │人士匯入）    │            │
├──┼───────┼─────────┼───────┼──────┤
│7   │108 年8 月20日│新北市新莊區幸福路│5 千元        │同上        │
│    │下午4 時16分  │723 號（新莊幸福郵│（蔡燦煌及不明│            │
│    │              │局）              │人士匯入）    │            │
├──┼───────┼─────────┼───────┼──────┤
│8   │108 年8 月21日│新北市新莊區建中街│2 萬元        │同上        │
│    │下午1 時6 分  │93號（統一超商新統│（林嘉喜匯入）│            │
│    │              │義門市）          │              │            │
├──┼───────┼─────────┼───────┼──────┤
│9   │108 年8 月21日│新北市新莊區建中街│1 萬元        │同上        │
│    │下午1 時13分  │118 號（全家超商新│（林嘉喜匯入）│            │
│    │              │莊建中店）        │              │            │
└──┴───────┴─────────┴───────┴──────┘